【裁判字號】    98,重上更(一),347
【裁判日期】    990127
【裁判案由】    殺人未遂等
【裁判全文】
臺灣高等法院臺南分院刑事判決   九十八年度重上更(一)字第三四七號
上訴人  臺灣臺南地方法院檢察署檢察官
被  告  乙○○
指定辯護人  本院公設辯護人 丙○○
上列上訴人因被告殺人未遂等案件，不服臺灣臺南地方法院九十
四年度訴字第一五八六號中華民國九十六年七月四日第一審判決
（起訴案號：臺灣臺南地方法院檢察署九十四年度偵字第一二九
五五號），提起上訴，經本院判決後，由最高法院發回更審，本
院判決如下：
    主    文
原判決撤銷。
乙○○共同未經許可，持有可發射子彈具有殺傷力之改造手槍，
處有期徒刑年肆月，併科罰金新臺幣萬元，罰金如易服勞役
，以新臺幣壹仟元折算壹日。扣案仿ＢＥＲＥＴＴＡ廠九二ＦＳ
型半自動手槍製造之改造手槍壹支（槍枝管制編號：00000
00000號，含彈匣壹個），沒收。
    事    實
一、緣潘唐洲與汶易、高順原自民國（下同）九十年間起因當
    兵同梯次而結識，三人間互為朋友關係。汶易及高順原因
    缺錢花用，於九十四年三月間經由報紙廣告所載電話號碼向
    經營重利貸款為業之葉大偉（所涉重利部分，業經本院九十
    五年度上訴字第二一號判決處有期徒刑六月確定）許以高利
    而各自借款新臺幣（下同）四萬元，因利息過高無法如期償
    還，高順原於九十四年五月底遭葉大偉夥同姓名不詳之成年
    男子毆打（葉大偉所涉傷害部分，未據告訴）後，乃應允葉
    大偉將於十日內還款。汶易、高順原因認葉大偉貸放利息
    過高，擬約集人手壯大聲勢而與葉大偉談判降低本息，旋由
    高順原以還款為由以電話聯繫葉大偉，相約於九十四年六月
    七日晚上九時三十分許，在臺南縣下營鄉○○路○段上帝廟
    牌樓前（即下營國小前）見面。汶易、高順原及潘唐洲並
    事先以電話互相聯繫，三人商妥由潘唐洲攜帶具殺傷力之仿
    ＢＥＲＥＴＴＡ廠九二ＦＳ型半自動手槍製造之改造手槍一
    把（槍枝管制編號：0000000000號，含彈匣一個
    ，係潘唐洲於九十一年間，在臺南市中國城後方之運河附近
    ，向於「ＩＳ聊天網」網站所認識不詳姓名、綽號「阿文」
    之成年男子，以四萬五千元之代價購得），及具有殺傷力之
    子彈二顆及未具殺傷力之子彈數顆，前來壯大聲勢。九十四
    年六月七日晚上八時許，汶易駕駛車牌號碼六二二一─Ｊ
    Ｙ號自用小客車搭載高順原，至國道一號新市○○道處，潘
    唐洲找來其友人乙○○與之會合，擬共同前往友人洪正堂位
    於臺南縣下營鄉○○村○○○街三號住處。潘唐洲上車後，
    汶易開口詢問有無帶槍，潘唐洲旋自隨身之黑色包包中取
    出前揭槍枝及子彈供車內之人觀看，汶易、高順原、潘唐
    洲及乙○○四人共同基於持有槍枝及子彈之犯意聯絡，而共
    同持有前述槍枝及子彈。
二、同日晚上九時許，葉大偉駕駛車牌號碼八六六○─ＭＨ號自
    用小客車（休旅車）搭載友人甲○○（坐右前座）及鄧耀鴻
    （坐後座中央）前往赴約。汶易、高順原、潘唐洲及乙○
    ○則先至臺南縣下營鄉洪正堂住處，與不知槍彈存在而欲一
    同前往之黃郁仁（業經檢察官另為不起訴處分確定）、蔡明
    翰、洪正堂、洪志平、曾志偉等人會合後，旋由汶易駕駛
    上揭自用小客車搭載潘唐洲（坐左後座）、乙○○（坐右後
    座）及黃郁仁（坐副駕駛座）；高順原因見汶易之車客滿
    ，即改搭蔡明翰之車，洪正堂駕駛車牌號碼後四位數字係六
    七八九號自用小客車搭載曾志偉；蔡明翰駕駛車牌號碼Ｃ八
    ─一一三八號自用小客車搭載洪志平及因見汶易車內客滿
    而改搭該車之高順原，三車於同日晚上九時三十分許，抵達
    前揭上帝廟牌樓前。在該地等待之葉大偉下車後，見對方無
    人下車且三臺車一同前來，心覺情況有異，即返回八六六○
    ─ＭＨ號自用小客車駕駛座搭載甲○○及鄧耀鴻逃逸，汶
    易見葉大偉駕車離開談判不成，即驅車在後直追，其他二車
    則停在牌樓前未尾隨追趕。此時，汶易及潘唐洲雖明知對
    載人之行駛中車輛開槍射擊，有射中他人致死之高度危險，
    詎二人竟仍共同基於縱使造成他人死亡仍不違反本意之殺人
    犯意聯絡，由潘唐洲以右手持前揭槍彈跨越乙○○之身體自
    六二二一─ＪＹ號自用小客車右後車窗處朝葉大偉駕駛車牌
    號碼八六六○─ＭＨ號自用小客車開槍射擊，汶易則高速
    駕車追趕，以利潘唐洲之近距離射擊及瞄準，潘唐洲共計擊
    發二發，分自八六六○─ＭＨ號自用小客車左後方及車尾進
    入車內，致其中一槍射中甲○○之頭部，並因而致其受有頭
    部外傷合併顱內出血，經送醫急救始倖免於死亡。嗣經警循
    線查獲，並扣得前揭具有殺傷力之改造手槍一支（槍枝管制
    編號0000000000號，含彈匣一個）及不具有殺傷
    力之土造子彈二顆（取樣試射一顆），而悉上情（汶易業
    經本院九十五年度上訴字第六九八號依共同殺人未遂罪，判
    處有期徒刑伍年拾月。潘唐洲經該案依共同未經許可，持有
    可發射子彈具有殺傷力之改造手槍罪，判處有期徒刑肆年，
    併科罰金新臺幣陸萬元；依共同殺人未遂罪，判處有期徒刑
    陸年；應執行有期徒刑玖年拾月，罰金新臺幣陸萬元。高順
    原經該案依共同未經許可，持有可發射子彈具有殺傷力之改
    造手槍罪，判處有期徒刑年肆月，併科罰金新臺幣萬元
    。三人均經最高法院駁回上訴確定。）。
三、案經甲○○訴由臺南縣警察局麻豆分局報請臺灣臺南地方法
    院檢察署偵查起訴。
      理    由
甲、程序方面：
一、按被告以外之人於審判外之言詞或書面陳述，除法律有規定
    者外，不得作為證據，刑事訴訟法第一百五十九條第一項固
    有明文。惟被告以外之人於審判外之陳述，雖不符刑事訴訟
    法第一百五十九條之一至第一百五十九條之四之規定（即得
    為證據之情形），而經當事人於審判程序同意作為證據，法
    院審酌該言詞陳述或書面陳述作成時之情況，認為適當者，
    亦得為證據。當事人、代理人或辯護人於法院調查證據時，
    知有第一百五十九條第一項不得為證據之情形，而未於言詞
    辯論終結前聲明異議，視為有前項之同意；刑事訴訟法第一
    百五十九條之五定有明文。本件認定事實所引用證人之言詞
    及書面陳述證據，已經本院上訴審提示被告表示無意見，迄
    於言詞辯論終結前亦未聲明異議，揆諸前揭規定，可認為已
    同意作為證據；而本院審酌該證人等之陳述及證據資料作成
    當時之過程、內容、功能等之情況，認為適當，亦查無其他
    違法取證或其他瑕疵等不實之情事，具備合法可信之適當性
    保障，與本案待證事實間並具有相當之關聯性，以之為本案
    證據尚無不當，復無顯有不可信之情況，自得採為證據。
二、本件情節，業經本院另案九十五年度上訴字第六九八號（九
    十四年度訴字第一二六０號）認定：扣案改造手槍及子彈，
    係汶易、高順原、潘唐洲及乙○○四人共同持有，案發時
    ，係潘唐洲持改造手槍射擊，潘唐洲與汶易應負共同殺人
    未遂罪責。汶易依共同殺人未遂罪，判處有期徒刑伍年拾
    月。潘唐洲依共同未經許可，持有可發射子彈具有殺傷力之
    改造手槍罪，判處有期徒刑肆年，併科罰金新臺幣陸萬元；
    依共同殺人未遂罪，判處有期徒刑陸年；應執行有期徒刑玖
    年拾月，罰金新臺幣陸萬元。高順原依共同未經許可，持有
    可發射子彈具有殺傷力之改造手槍罪，判處有期徒刑年肆
    月，併科罰金新臺幣萬元。三人均經最高法院九十六年度
    台上字第三二四三號駁回上訴確定。
乙、實體方面：
壹、關於扣案改造手槍及子彈二顆部分：
一、扣案改造手槍及子彈二顆，經送內政部警政署刑事警察局經
    以性能檢驗法及試射法鑑定結果，認「(1)送鑑改造手槍一支
    （槍枝管制編號0000000000號，含彈匣一個）係
    由仿ＢＥＲＥＴＴＡ廠九二ＦＳ型半自動手槍製造之玩具手
    槍經去除槍管內阻鐵而成之改造手槍，雖送鑑槍枝欠缺抓子
    鉤，惟不影響槍枝之擊發功能，可擊發適用之子彈，認具有
    殺傷力；(2)送鑑改造子彈二顆分別係由土造金屬彈殼加裝直
    徑八點八釐米、八點九釐米金屬彈頭而成之土造子彈，經取
    樣一顆試射結果，無法擊發，認不具有殺傷力。」有該局94
    年8月25日刑鑑字第0940094364號槍彈鑑定書在卷可稽（見
    六０六五號偵查卷第五十至五十二頁）。
二、關於被告與汶易、高順原、潘唐洲共同持有槍枝及子彈部
    分：
(一)共同被告汶易及高順原確實曾向葉大偉許以高額利息分別
    借款四萬元，又葉大偉確曾帶同人手毆打高順原並要求限期
    還款，高順原因此相約葉大偉於九十四年六月七日晚上還款
    乙節，業經汶易及高順原於警詢及偵查中供述明確（見七
    五二九號偵查卷第十八至十九頁），亦據證人葉大偉於警詢
    時供稱：汶易、高順原於案發三個月前，經由報紙廣告得
    知伊有放貸，而分別以本人身分證影本及本票向伊借款四萬
    元等語綦詳（見警卷第十八至十九頁），且有以高順原為借
    款人、汶易為連帶保證人之借據（即借用證）及高順原提
    供之國民身分證影本、支票、保管憑證等書面資料在卷可稽
    （見警卷第二十二至二十五頁）。
(二)汶易、高順原、潘唐洲三人於案發日前相互聯絡，三人均
    同意攜帶槍彈赴約，且汶易、高順原自新市○○道載得潘
    唐洲及被告乙○○後，自新市○○道出發抵達洪正堂下營鄉
    住處之前，四人曾在車上查看槍彈，嗣於洪正堂住處先行商
    量還款、談判情節，而共同持有槍彈：
  1.汶易先於偵查中供稱：「伊跟高順原都有打電話給潘唐洲
    說欠葉大偉錢的事，潘唐洲有問伊是否要帶槍，伊說隨便」
    等語（見七五二九號偵查卷第三十三頁），並具結證稱：「
    潘唐洲之前有問伊跟高順原是否要帶槍，伊跟潘唐洲說隨便
    ，高順原也有跟潘唐洲說隨便」等語（見七五二九號偵查卷
    第三十五頁）。嗣於原審並具結證稱：「因為怕被葉大偉打
    ，要潘唐洲帶槍來」（見另案九十四年度訴字第一六二０號
    卷《下稱另案一審卷》第二二四頁、一審卷(一)第一五四頁）
    。
  2.高順原於檢察官偵查中供稱：「伊在案發前一個星期，有打
    電話給潘唐除洲說要解決債務的事情。伊知道潘唐洲於九十
    四年六月七日當天有帶槍，因潘唐洲在電話中就已經跟伊說
    過。當時；在電話中伊跟潘唐洲說伊被打，問潘唐洲要怎麼
    辦，潘唐洲說要帶人、也要帶槍」等語（見七五二九號偵查
    卷第四十一至四十二頁），於原審時供稱：「出發前，潘唐
    洲就向我與汶易說他有帶槍」等語（見另案一審卷第八頁
    、一審卷(一)第三十五頁）。
  3.潘唐洲於警詢時供稱：「汶易及高順原打伊之0000000000
    號行動電話給伊說，因地下錢莊向他們催討債務並要求期限
    內歸還，期限未到，錢莊之人即毆打高順原，他們不服，因
    此相約錢莊之人談判，叫伊找人助勢」等語（見九０六五號
    偵查卷第十一頁），於偵查中供稱：「案發前汶易及高順
    原均有打電話給伊要跟伊借槍，因他們之前就都知道伊有槍
    ，汶易先打給伊，說高順原被錢莊之人毆打，他（指汶
    易）要跟伊借槍，若談不攏的話，他會處理，後來高順原也
    有打電話給伊，說他被打，要跟伊借槍去跟錢莊之人談判」
    等語（見九０六五號偵查卷第六十一頁），復於原審審理時
    具結證稱：「是汶易找伊一同前往洪正堂住處。汶易找
    伊一起去時，有告知是因高順原被地下錢莊之人毆打，因此
    找伊一起去。汶易有要求伊帶槍，是汶易先打電話予伊
    ，伊再打電話予高順原，問高順原是否要帶槍，高順原說好
    。被要求帶槍時，有說是要去談還錢及高順原被錢莊的人毆
    打之事」等語（見另案一審卷第二三一頁、一審卷(一)第一六
    ０頁）。汶易、高順原、潘唐洲三人供述互核大致相符。
  4.另參以卷附通聯紀錄二本（汶易之通聯紀錄參見中華電信
    提供之資料一本；高順原及潘唐洲之通聯紀錄均參見和信電
    訊提供之資料一本）所載，自九十四年六月一日起至同年月
    七日案發之時止，汶易所使用（所有人登記為其母黃美
    雲）之手機門號0000000000號、高順原所使用（所有人登記
    為其妹高雅英）之手機門號0000000000號、潘唐洲所使用之
    手機門號0000000000號，三人之間互有發話及受話紀錄，足
    認汶易、高順原、潘唐洲三人於九十四年六月七日案發之
    前，確實有以電話相互聯繫，討論有關地下錢莊（即指葉大
    偉）催討債務、高順原因此被毆及共同攜帶槍彈前往赴約解
    決債務糾紛之事宜，且三人之間對於攜帶槍彈前往赴約用以
    壯大自己聲勢乙節互有共識。
三、關於被告乙○○共同持有槍彈乙節。
  (1)業據汶易於原審審理時供稱：伊去載潘唐洲及乙○○時，
    伊就有問潘唐洲有無帶槍，乙○○當場有看到等語（見另案
    一審卷第二二三頁、一審卷(一)第一五二頁），且具結證稱：
    在前往新市○○道（載潘唐洲及乙○○）時，有看到潘唐洲
    拿出槍來，當時車上有潘唐洲、高順原、乙○○。伊接到潘
    唐洲後，伊有問潘唐洲有無帶槍，他說有，接著伊聽到有人
    說要潘唐洲把槍拿出來看看，之後伊也有看到槍。潘唐洲把
    包包打開，同時有人出聲說，槍讓我看看，出聲的人是坐在
    後座。後來伊看到潘唐洲把槍收到他的包包，包包放在座位
    的腳踏板上等語（見另案一審卷第二二四至二二五、二二七
    頁、一審卷(一)第一五三反面、一五四、一五六頁）。
  (2)高順原於原審審理時亦供稱：伊與汶易去接潘唐洲時，雖
    沒有看到潘唐洲把槍交給乙○○，但伊有看到槍等語（見另
    案一審卷第二三八頁、一審卷(一)第一六七頁反面）。
  (3)潘唐洲於偵查中證稱：當時從新市○○道到下營鄉汶易朋
    友家中的途中，高順原或汶易在車上有問伊有無帶槍，伊
    就把槍從背包拿出來，高順原當時是坐在副駕駛座，他（指
    高順原）看完之後，就把槍傳回後座給伊，伊再把該槍拿給
    乙○○看，．．在從新市○○道往下營汶易友人家路上，
    我問高順原萬一開槍使對方受傷，高順原就表示他知道如何
    處理，汶易也有這樣說過，之後在下營鄉汶易友人家中
    也有討論過同樣的事情等語（見九０六五號偵查卷第六十五
    至六十六頁），嗣於原審審理時供稱：在上交流道的路上，
    因汶易問伊有無帶槍，伊就把槍拿出來給汶易、高順原
    及乙○○看等語（見另案一審卷第二二三頁、一審卷(一)第一
    五二頁），另具結證稱：在前往洪正堂住處的途中，伊有在
    高速公路上拿槍出來給別人看，是汶易要伊拿出來的，乙
    ○○看到伊拿出槍來後，就說要看看，就拿去看等語（見另
    案一審卷第二三二頁、一審卷(一)第一五二頁）。且於原審供
    稱：汶易及高順原在新市○○道載得潘唐洲及乙○○而碰
    面後，潘唐洲確有當場拿出槍彈給其他人看等情屬實（見另
    案一審卷第三三七頁、一審卷(一)第二一七頁），又汶易、
    潘唐洲於原審審理時對於四人持有上開槍彈均不否認（見另
    案上訴卷第二五五頁、一審卷(二)第四十九頁）。
  (4)參以證人蔡明翰於警詢時供稱：伊認識汶易及高順原。案
    發當天伊與洪志平、曾志偉、黃郁仁在洪正堂家中喝酒，
    汶易、高順原等人於晚上九時許到達洪正堂家門外。伊有看
    到汶易、高順原及二名伊不認識之男子在外面討論事情，
    約討論三十分鐘，只有他們四位參與等語（見他字第二七五
    九號偵查卷第二至六頁）。證人洪志平於警詢時供稱：案發
    當日伊與曾志偉、蔡明翰、黃郁仁在洪正堂家中喝酒聊天，
    汶易、高順原及二名伊不認識之男子於晚上九時許到洪正
    堂家門外討論事情（見同上他字卷第七至十頁）。證人曾志
    偉於警詢時證稱：案發當日伊與洪志平、蔡明翰、黃郁仁在
    洪正堂家中喝酒聊天，汶易、高順原及二名伊不認識之男
    子於晚上九時許到洪正堂家門外討論事情等語（見同上他字
    卷第十一至十四頁）。
  (5)綜上所述，九十四年六月七日晚上，汶易駕駛六二二一一
    ＪＹ號自用小客車搭載高順原，至新市○○道載得潘唐洲及
    被告乙○○上車，自新市○○道出發前往證人洪正堂下營鄉
    住○○路途中，汶易、高順原及被告乙○○在車上確有共
    同觀看把玩潘唐洲攜來之前述具有殺傷力之槍枝及子彈無訛
    ，而汶易、高順原、潘唐洲三人業已事先商妥攜帶槍彈前
    往商談債務糾紛，顯然對於持有槍枝及子彈早已互有犯意聯
    絡，且汶易、高順原及被告乙○○當場見到槍枝及子彈後
    ，不僅無人出聲表示反對之意思表示，高順原及被告乙○○
    甚至接過槍彈觀看把玩，且四人仍按原定計畫共赴證人洪正
    堂住處擬約集他人前往赴約，並於證人洪正堂住處就與葉大
    偉相約還款談判情節先行商議，並討論如因用槍致人受傷時
    如何處理，亦徵渠等互有共同持有之犯意聯絡及行為分擔，
    則對於前述槍枝及子彈顯已成立共同持有之關係，是汶易
    、高順原、潘唐洲與被告乙○○共同持有前述槍枝及子彈之
    犯行，堪以認定。
  (6)被告乙○○於原審審理證述：伊是從洪正堂家中出發去上帝
    廟牌樓前之路上才知道潘唐洲有帶槍。因潘唐洲從包包中拿
    出槍來等語（見另案一審卷第二一八至二一九頁、一審卷(一)
    第一四七、一四八頁），所述知道槍彈存在之時點與上述三
    位證人（即三位共同被告）所言有所不符，足認被告乙○○
    此部分所述應係卸責之詞而不足採信。
四、又按共同正犯，係共同實行犯罪行為之人，在共同意思範圍
    內，各自分擔犯罪行為之一部，相互利用他人之行為，以達
    其犯罪之目的，其成立不以全體均以共同犯罪之意思並均參
    與實行犯罪構成要件之行為為要件；參與犯罪構成要件之行
    為者，或以自己犯罪之意思並參與犯罪構成要件以外之行為
    ，均應為實行共同正犯。又持具殺傷力之槍、彈，而開槍射
    殺他人者，其殺人之行為固可認係以射擊之時為殺人行為之
    著手，惟其違法持有部分之行為，並不以其開槍射擊時始成
    立，其非法持有槍、彈之行為，在其管領槍枝之時即已成立
    。本件係高順原、汶易因與葉大偉有債務糾紛結怨，而邀
    潘唐洲攜帶槍枝出面，潘唐洲因而攜帶槍枝及子彈，並邀被
    告乙○○一同前往，被告乙○○知情潘唐洲有攜帶槍枝及子
    彈情事，並在途中與高順原、汶易等一同輪流觀看，且「
    被告乙○○與潘唐洲、汶易、高順原三人有『共同到場壯
    聲勢』及『於談判過程中為防身必要而使用該槍彈』之計畫
    實現有犯意之聯絡」等情。則被告乙○○既知情潘唐洲攜帶
    槍枝、子彈，又與潘唐洲、高順原、汶易三人，有利用槍
    枝、子彈，「共同到場壯聲勢」、「於談判過程中為防身必
    要而使用該槍彈」之犯意聯絡，應認被告乙○○就潘唐洲本
    次攜帶槍枝、子彈之行為，係有認識，且有共同持有攜帶前
    往以壯聲勢並供防身之犯意聯絡。被告乙○○就潘唐洲攜帶
    槍枝、子彈之行為有共同持有之犯意聯絡，自應就潘唐洲之
    持有行為與汶易、高順原共同負責。
五、按有利於行為人者，適用最有利於行為人之法律，新刑法（
    九十四年二月二日公布，於九十五年七月一日施行）第二條
    第一項定有明文，故行為人實施犯罪行為後，法律有變更，
    依上開新刑法第二條第一項規定，原則上應適用行為時之法
    律，例外於新法較有利於行為人時，始適用新法，即採「從
    舊從輕原則」。惟基於罪刑法定原則及法律不溯及既往原則
    ，行為之處罰，以行為時之法律有明文規定者為限，必行為
    時與行為後之法律均有處罰之規定，始有新法第二條第一項
    之適用（最高法院九十五年度第八次刑事庭會議決議意旨參
    照），至新舊法孰重孰輕，應以其可罰性範圍及刑之重輕為
    主要比較對象。(1)刑法第二十八條共同正犯之範圍，修正前
    刑法第二十八條規定：「二人以上共同實施犯罪之行為者，
    皆為正犯」，修正施行後規定：「二以上共同實行犯罪之行
    為者，皆為正犯。」已修正限縮於共同實行犯罪行為者始成
    立共同正犯，排除陰謀犯、預備犯共同正犯，新舊法就共同
    正犯之範圍，既有變動，自屬行為後法律有變更，而非僅屬
    文字修正，有新舊法比較適用之問題，因新法對被告較為有
    利，依刑法第二條第一項但書規定，應適用修正後新刑法第
    二十八條。(2)關於罰金應易服勞役規定：修正前刑法第四十
    二條第二項前段規定：「易服勞役以一元以上三元以下折算
    一日。」修正為第四十二條第三項前段規定：「易服勞役以
    新台幣一仟元、二仟元或三仟元折算一日。」被告行為時之
    易服勞役折算標準，依修正前罰金罰鍰提高標準條例第二條
    前段規定，就其原定數額提高為一百倍折算一日，最高應以
    銀元三百元折算一日，即新台幣九百元折算一日，惟修正施
    行後之易服勞役之折算標準，最低則為以新台幣一千元折算
    一日。則比較新舊法之結果，以新法較有利於被告，自應依
    刑法第二條第一項但書規定，適用修正後刑法第四十二條第
    三項前段規定。
六、核被告乙○○所為，係犯槍砲彈藥刀械管制條例第八條第四
    項未經許可持有可發射子彈具有殺傷力之改造手槍罪及同條
    例第十二條第四項未經許可持有子彈罪。被告乙○○與潘唐
    洲、汶易、高順原間，互有犯意聯絡及行為分擔，為共同
    正犯。公訴人認被告乙○○僅與潘唐洲成立共同正犯，尚有
    未洽。被告乙○○等四人以一持有行為同時持有上開可發射
    子彈具有殺傷力之改造手槍及具有殺傷力之土造子彈，係觸
    犯構成要件相異之罪名，為想像競合犯，應依刑法第五十五
    條規定從一重之未經許可持有可發射子彈具有殺傷力之改造
    手槍罪處斷。
七、原審予被告乙○○部分未予詳為調查，認被告乙○○不成立
    殺人未遂犯行（詳如後述），固非無見。惟原判決認被告乙
    ○○亦不成立持有槍彈，則有違誤。公訴人上訴指摘原判決
    認被告乙○○不成立持有槍彈犯行不當，為有理由。則原判
    決既有可議，自屬無法維持，應由本院撤銷改判之。爰審酌
    被告乙○○無犯罪前科，共同持有改造手槍及子彈，屬於高
    度危險物品，造成社會於社會治安之危害性及犯罪後之態度
    等一切情狀，量處有期徒刑年肆月，併科罰金新臺幣萬
    元，罰金如易服勞役，以新臺幣壹仟元折算壹日。被告乙○
    ○所共同持有之扣案具有殺傷力之改造手槍一支（槍枝管制
    編號0000000000號，含彈匣一個），為違禁物，
    依刑法第三十八條第一項第一款規定，應予宣告沒收。另扣
    案土造子彈二顆經送驗結果（取樣一顆試射），無殺傷力，
    有前述槍彈鑑定書可稽，不予宣告沒收。被告乙○○犯罪時
    間雖在九十六年四月二十四日之前，惟所犯之罪刑依中華民
    國九十六年罪犯減刑條例第三條第一項第四款規定，不在減
    刑之列，乃不予減刑，併予敘明。
貳、關於殺人未遂部分：
一、公訴意旨另以：被告乙○○於九十四年六月七日晚上九時三
    十分許，在臺南縣下營鄉○○路○段上帝廟牌樓前，坐在
    汶易駕駛車上追逐葉大偉駕駛之八六六０─ＭＨ號自用小客
    車，即持上開槍彈朝八六六０─ＭＨ號自用小客車射擊，致
    該車上之甲○○頭部中彈，經送醫急救始倖免於難，因認被
    告乙○○涉有刑法第二百七十一條第二項、第一項殺人未遂
    罪嫌云云。
二、按犯罪事實應依證據認定之，無證據不得認定犯罪事實；不
    能證明被告犯罪者，應諭知無罪之判決，刑事訴訟法第一百
    五十四條第二項、第三百零一條第一項分別定有明文。又事
    實之認定，應憑證據，如未能發現相當證據，或證據不足以
    證明，自不能以推測或擬制之方法，以為裁判基礎（最高法
    院四十年台上字第八六號判例意旨參照）。且按刑事訴訟法
    第一百六十一條第一項規定：檢察官就被告犯罪事實，應負
    舉證責任，並指出證明之方法。因此，檢察官對於起訴之犯
    罪事實，應負提出證據及說服之實質舉證責任。倘其所提出
    之直接證據或間接證據，或其所指出之證明方法，並未達到
    通常一般之人均不致有所懷疑，而得確信其為真實之程度，
    而有合理之懷疑存在而無從使事實審法院得有罪之確信時，
    基於無罪推定之原則，即應為被告無罪判決之諭知（最高法
    院七十六年台上字第四九八六號、九十二年台上字第一二八
    號等判例意旨參照）。
三、檢察官認被告乙○○涉犯上開共同殺人未遂罪嫌，無非以同
    案被告潘唐洲、汶易、高順原之證言及證人黃郁仁、蔡明
    翰、洪志平、曾志偉、洪正堂、葉大偉、鄧耀鴻、顏李秀梅
    之證言及警方現場勘察採證報告、扣案上開槍、彈經鑑定結
    果為具殺傷力之槍、彈之槍彈鑑定書、被害人甲○○之診斷
    證明書、高順原向葉大偉借貸金錢之相關資料等為主要論據
    。被告乙○○雖未到庭，惟其於前審堅詞否認有殺人未遂罪
    嫌，辯稱：當時確實不是伊開槍云云。
四、經查：
(一)證人葉大偉於警詢時供承：九十四年六月七日晚上九時許，
    高順原約伊提前在臺南縣下營鄉○○路○段上帝廟牌樓前（
    即下營國小前）見面還款四萬元，伊駕駛八六六０─ＭＨ號
    休旅車依約前往，當時車上搭載友人甲○○及鄧耀鴻，甲○
    ○坐在副駕駛座，鄧耀鴻坐在後座中央等語（見警卷第十九
    至二十頁）。又告訴人甲○○確實因受槍彈攻擊致頭部中彈
    ，受有頭部外傷合併顱內出血，經送醫急救倖免於死等情，
    有證人即告訴人甲○○於警詢時之證言，及奇美醫院柳營分
    院94年6月8日診斷證明書在卷可稽（見警卷第三十五頁）。
(二)被告乙○○與潘唐洲在新市○○道坐上汶易駕駛之車號六
    二二一─ＪＹ號自小客車後，先到洪正堂位於下營之住處與
    其他人會合，再從洪正堂住處出發，抵達上帝廟牌樓前此二
    段路程，前揭自小客車均由汶易駕駛，除副駕駛座的位置
    ，自洪正堂住處出發時，由高順原換坐黃郁仁外，後座乘客
    之乘坐位置均不曾更動過等情，業經潘唐洲、汶易與被告
    乙○○於另案警詢、偵查中及原審審理時分別證述及供承一
    致，則本案究係潘唐洲或被告為當時開槍之人？雖潘唐洲證
    稱係被告乙○○開槍，被告乙○○亦供稱其係開槍時坐在右
    後座之人，是本件所應探討者，端以案發當時，係何人持上
    開具殺傷力槍彈，朝葉大偉所駕車子開槍？
(三)本件案發後，汶易與高順原認為本案糾紛之起源係因渠二
    人積欠葉大偉債務，為與葉大偉相約談判彼此債務糾紛之事
    ，才會釀成此次事故，故擬承擔本案相關刑責，並於警局初
    訊時虛偽供承係由高順原開車、汶易開槍云云，此經汶
    易與高順原於另案警詢、偵查中及原審審理時證述明確，但
    渠二人之後得知被害人甲○○受傷情形嚴重，決定不承擔本
    案罪責後，即屢於另案警詢、偵查中一致供稱：當時是潘唐
    洲開槍的等語。汶易於另案警詢及偵查中並證稱：「當時
    由我開車，黃郁仁坐右前座，潘唐洲坐右後座，潘唐洲的朋
    友（即被告乙○○）坐左後座，我們還沒有下車，葉大偉就
    開車跑了，車子追了一段路，坐右後座之潘唐洲就對著葉大
    偉的車子開一槍，等他開到葉大偉的車子旁邊，與葉大偉的
    車子平行時，潘唐洲又從葉大偉車後面開了二槍，追殺的時
    間約有十分鐘，最後看葉大偉把車停在路旁，人跑下車，我
    們就開車逃逸，我會知道是潘唐洲開槍，是因為我從後視鏡
    及槍聲的方位就知道是潘唐洲開槍」（見他字第二一一八號
    卷第三、五頁、七五二九號偵查卷第十三至十六、二十七頁
    ）、「那天我去新市○○道載潘唐洲及其友人時，印象中坐
    在右後座的人是潘唐洲，因為潘唐洲與其友人都是從駕駛座
    後方上車，而潘唐洲是先上車之人，之後都沒有換過位置，
    所以我推論潘唐洲是坐右後座之人」（見一二九五五號偵查
    卷第十三頁）、「開完槍之後，先回到下營洪正堂住處，之
    後我跟高順原要載潘唐洲與乙○○回台南的路上，有停車買
    檳榔，當時潘唐洲才是坐在左後座」（見一二九五五號偵查
    卷第十三至十四頁、他字第三四二三號偵查卷第十七頁），
    證述是潘唐洲開槍；且高順原於另案警詢時證稱：「當時是
    潘唐洲開槍」等語（見二一一八號偵查卷第九頁），於原審
    審理時亦證稱：「案發後我與汶易一起被收押時，在回看
    守所的囚車上，有聽汶易說是潘唐洲開的槍」等情（見一
    審卷(二)第一三六頁），核與汶易於另案警詢及偵查中之上
    開結證情節相符，足認汶易於另案警詢及偵查中確係憑其
    對案發當時之記憶而為陳述，則其證稱潘唐洲是開槍之人，
    距離案發時間甚近，應無誤認之虞，參以汶易與被告乙○
    ○於案發前本不相識，其與潘唐洲則彼此熟識，於本案並委
    請潘唐洲帶槍同行，以壯聲勢及防身，則倘潘唐洲確非當時
    開槍之人，憑汶易與潘唐洲之交情，於其決定供出實情之
    後，應不會一再堅指潘唐洲係開槍之人，反而應是據實將與
    其無任何交情之潘唐洲友人（即被告乙○○）供出，才符合
    常情，由此可知汶易於另案警方初訊時虛偽供稱係其開槍
    一節，確實是為了幫與其熟識且攜槍力挺之潘唐洲承擔罪責
    無訛。
(四)證人即槍擊當時坐在右前座之黃郁仁於另案警詢、偵查及原
    審審理時均堅決證稱：「槍聲距離我很近，聲音極大，一聽
    就是坐在我後面那個人（就是坐在右後座的人）開的」、「
    當天是我第一次看到潘唐洲與乙○○，不記得該二人之長相
    ，但我確定開槍之人是坐在我正後方之右後座，而坐在我正
    後方之人是比較瘦的那一個，潘唐洲比較瘦、乙○○比較胖
    ，所以坐在我正後方之人應該是潘唐洲」等情（見九０六五
    號偵查卷第十八至十九、三十一至三十二頁、七五二九號偵
    查卷第三十七頁、一二九五五號偵查卷第六頁、一審卷(一)第
    一四四頁、一審卷(二)第一三０頁），且其於警詢及另案一審
    訊問時均當面指認潘唐洲是當時坐在右後座之人（見九０六
    五號偵查卷第十九頁、一審卷(一)第一四五頁），證述潘唐洲
    確係當時坐於右後座之人。致汶易於另案審理中及本院前
    審審理時證稱：不確定潘唐洲與乙○○坐在後座之確切位置
    等語，但其亦證稱：「之前會說是潘唐洲開槍，是因當時我
    以為是潘唐洲開槍，後來經過開庭，潘唐洲說是乙○○開槍
    ，乙○○到案後又陳述自己坐在右後座，我就不確定了」等
    語（見另案上訴卷第二三四頁、一審卷(二)第一一九、一二一
    頁），則汶易於法院審理時會證述不確定是潘唐洲開槍云
    云，顯然係受潘唐洲及乙○○之供詞所影響，尚難憑此即認
    定潘唐洲不是開槍之人。
(五)又當時坐於右前座之黃郁仁自始至終均陳述潘唐洲係坐於其
    正後方較瘦之人，而被告乙○○與潘唐洲於原審審理中分別
    自承二人體重均為五十幾公斤，身高分別為一六三公分及一
    七五公分（見一審卷(二)第一四四、一四八頁），兩人身高相
    差十幾公分，體重卻差不多，再參諸被告乙○○與潘唐洲之
    整體身材外觀（見一審卷(二)第一七０至一七六頁被告與潘唐
    洲二人當庭拍攝之照片），雖一般人初見渠二人時．主觀上
    應會認定潘唐洲是較瘦之人，被告係較胖之人，但黃郁仁於
    歷次偵審中一再證述潘唐洲是較瘦、坐在其正後方（即右後
    座）之人等語，既核與被告乙○○、潘唐洲所述潘唐洲坐左
    後座，被告乙○○坐右後座不符，自不足採。又被告乙○○
    於九十四年十月十九日到案後一直供承自己為當時坐於右後
    座之人，並為潘唐洲證述其坐左後座，乙○○坐右後座在卷
    ，應認潘唐洲坐左後座，被告乙○○坐右後座無訛，據被告
    乙○○於另案一審法院審理時證稱：潘唐洲是伸右手越過他
    的身體伸出窗外朝對方開窗云云（見一審卷(一)第一四九頁，
    於本院上訴審理亦為如此之陳述），足認當時潘唐洲係橫越
    被告乙○○之身體朝外開槍。本件並據本院另案九十五年度
    上訴字第二九八號案，認定係潘唐洲以右手持槍彈跨越被告
    乙○○之身體朝外射擊等事實，復經最高法院九十六年度台
    上字第三二四三號相同認定確定在案，有本院九十五年度上
    訴字第六九八號、最高法院九十六年度台上字第三二四三號
    刑事判決可憑（見一審卷(二)第五十五至八十三頁、本院更一
    卷第五十八至六十頁）。
(六)又潘唐洲雖於另案一審審理時證稱：在新市○○道看槍彈時
    ，乙○○看過後，槍就放在乙○○那邊，一直到開槍時，槍
    都是放在乙○○那邊云云（見一審卷(一)第一六一頁），嗣於
    原審審理時又證稱：汶易、高順原、乙○○看完槍後，他
    就將槍放回包包內，包包就放在他與乙○○所坐後座的中間
    ，乙○○開槍前沒問過他云云（見一審卷(二)第一四０、一四
    一、一四六頁），前後證述不一，則潘唐洲於車內將上開槍
    彈交予汶易、高順原、乙○○等人觀看後，是否就將該槍
    彈交由被告乙○○持有，實有疑問。惟汶易於另案一審審
    理時證稱：看槍之後，他看到潘唐洲把槍收到包包內，包包
    放在座位腳踏板上等語（見一審卷(一)第一五四頁），其於另
    案上訴審審理及原審審理時亦證稱：看完槍之後，槍就放在
    後座用包包裝起來等語（見一審卷(二)第一二二頁、另案上訴
    卷第二三五頁），核與潘唐洲於原審審理時證稱：看完槍後
    ，他將槍放回包包內等語相符，足見潘唐洲出示槍枝予汶
    易等人觀看後，應有將槍收回，並非如其先前所言，係交予
    乙○○保管。且上開槍彈係潘唐洲以數萬元之代價購入，自
    九十一年間起即長期持有，並於案發當日應汶易、高順原
    之要求，刻意攜來擬於談判中壯聲勢及防身之用，已如前述
    ，其又於原審審理時證稱：不知道乙○○之前有無使用過槍
    枝等語（見一審卷(二)第一四三頁），則在情勢未明且不知被
    告乙○○是否會使用上開槍彈之情形下，怎可能於被告等人
    觀看完畢之後，未將槍彈收回而逕由被告乙○○保管之理，
    顯見潘唐洲此部分所言有所不實，則在本件槍擊事故發生前
    ，上開扣案槍彈既由潘唐洲保管，且為其長期持有，而對該
    槍彈之性能甚為瞭解，自可合理推認案發當時開槍之人應為
    潘唐洲，是被告乙○○與黃郁仁均陳稱：係由潘唐洲開槍等
    語；汶易於警詢及偵查中亦證稱：係由潘唐洲開槍等語，
    應可採信。至被告乙○○於警詢及偵查初訊時供稱：當時是
    坐在右前座之男子（即黃郁仁）開槍，潘唐洲當天是空手，
    沒有攜帶槍械或手提袋云云（見他字第三四二三號偵查卷第
    八至九、十八至十九頁），顯然與潘唐洲、汶易、高順原
    等人均證稱：槍是潘唐洲所有，潘唐洲當天有隨身攜帶一只
    包包，內裝一支改造手槍，槍聲當時是自右後座發出等情；
    以及證人葉大偉於警詢時證稱：車號六二二一─ＪＹ號自小
    客車即追擊他所駕駛之車輛，並從右後座伸出一支槍對他所
    駕駛之車輛開槍等情（見警卷第五十六頁反面），互不相符
    ，則其所為前開供述實有為自己或潘唐洲脫罪之可能，自不
    足採信。
(七)被告乙○○屢供稱：在案發前他只認識潘唐洲，當天是潘唐
    洲邀他去的等語，核與潘唐洲、汶易、高順原三人歷次偵
    審中證稱：係潘唐洲邀乙○○前來，汶易、高順原在案發
    前均不認識乙○○等情相符，且潘唐洲於原審審理時亦證稱
    ：「我跟乙○○說朋友有事情要處理，要乙○○一起去，我
    事先沒有跟乙○○講有帶槍之事，後來在汶易車上，我拿
    槍出來給車上的汶易、高順原、乙○○看時，乙○○才知
    道我有帶槍」等語（見一審卷(二)第一四０至一四一頁）。綜
    上足認被告乙○○確實係因其與潘唐洲之交情而受潘唐洲邀
    約前往，於案發前與汶易、高順原二人既不相識，亦無任
    何交集，本件又係源於汶易與高順原二人之債務糾紛，則
    被告乙○○自無任何強為非親非故之汶易、高順原二人出
    頭並進而為渠二人槍擊他人之犯罪動機。反觀潘唐洲與汶
    易、高順原二人均係舊識老友，於案發前渠三人尚共同商妥
    由潘唐洲攜帶槍彈前往赴約各節，均據潘唐洲、汶易、高
    順原於警詢及偵審中供述在卷，相較之下，潘唐洲顯然較偶
    然受邀同行之乙○○更具有開槍朝葉大偉所駕車輛射擊之犯
    罪動機，從而被告乙○○辯稱其非開槍之人，應可採信。
(八)汶易於警詢、偵查及另案二審、原審審理時證稱：「當天
    是為了先前我與高順原向葉大偉借錢及高順原因未如期繳款
    被打一事，要與葉大偉談判，希望葉大偉將債務打折及為高
    順原被打一事道歉，因為怕對方對我們不利，為了壯聲勢及
    防身，所以我與高順原要潘唐洲帶槍，當天我載潘唐洲、高
    順原、乙○○從新市○○道往下營「堂仔」（即洪正堂）住
    處途中，潘唐洲有問萬一談不攏，對方不願意因打高順原的
    事道歉或不願意將債務打折，萬一開槍使對方受傷的話，我
    與高順原聽到後都表示知道要如何處理，後來抵達堂仔住處
    ，我與高順原、潘唐洲、乙○○四個人在堂仔住處外面商討
    如何與葉大偉等人談判時，是有談到如果與對方談不攏，雙
    方打起來出事（就是如果開槍或有人受傷）的話，由我與高
    順原承擔」等情（見二一一八號偵查卷第四至五頁，七五二
    九號偵查卷第第十三至十四、六十七頁，另案上訴卷第二三
    四頁、一審卷(二)第一一七、一二０、一二二至一二三頁）；
    核與潘唐洲於偵查、另案一審及原審法院審理時證稱：「高
    順原與汶易之前有打電話給我，跟我說高順原向錢莊借錢
    ，還未到期就被要求還錢，還被錢莊的人打，要我多找一些
    人去壯膽，一起去跟錢莊的人談，而且怕被對方打，要跟我
    借槍防身用，他們的意思是若與錢莊沒有把債務及高順原被
    打的事情處理好，該開槍的時候就要開槍。案發當日在從新
    市○○道往下營汶易友人家的路上及在下營鄉汶易友人
    家中，我問高順原萬一事情談不攏，對方不願意就打高順原
    的事道歉，或不願意將債務打折的，萬一開槍使對方受傷的
    話，高順原與汶易均表示他們知道要如何處理，事情不會
    牽連到我這邊來」等情（見九０六五號偵查卷第六十四至六
    十六頁、一審卷(一)第一六０頁、一審(二)第一四０、一四四、
    一四六頁），大致相符；且高順原於警詢時亦證稱：「因為
    怕對方對我與汶易不利，就找潘唐洲等人陪同我們一起到
    場助勢」、「我與汶易、潘唐洲、潘唐洲的朋友四人，有
    在堂仔家外面談到因為我被葉大偉打，要葉大偉將債務打折
    一事」等情（見他字第二一一八號偵查卷第一０至十二頁）
    ；又潘唐洲於原審審理時並證稱：「當天會邀乙○○一起去
    ，是因為我與乙○○當時交情不錯，而乙○○的口才比較好
    ，希望乙○○幫忙與錢莊的人談，看是否可將欠錢金額壓低
    一點。我打電話給乙○○時，只說要處理事情，乙○○就跟
    我出來，後來在新市上車後，我在汶易車上，才將汶易
    向錢莊借錢及高順原被打之事告知乙○○，希望乙○○幫忙
    談判」等情（見一審卷(二)第一四六頁）。綜上可知汶易、
    高順原、潘唐洲三人就系爭債務糾紛之處理計劃，是要找多
    一點人一起到場壯聲勢，藉此與葉大偉談判，希望葉大偉能
    為毆打高順原一事道歉，並將汶易與高順原積欠之債務打
    折，如果真的談不攏，雙方打起來的話，鑑於高順原先前被
    毆打之事，為防身必要，就要潘唐洲帶槍，有必要時再開槍
    ，而本件被告乙○○雖於渠三人談論上開計劃時在場，但其
    所認知者應係夥同多數人一起前往談判，以壯聲勢，以及如
    果雙方談不攏，打起來時為防衛自己人，可能會用槍使人受
    傷等情，則其與汶易、高順原、潘唐洲等人之犯意聯絡，
    應僅在「壯聲勢」及「傷害」之部分，至於就「事後潘唐洲
    突然對著葉大偉所駕駛之行進中車輛開槍，可能因此導致該
    車內之人死亡」此件事故之發生，則無任何證據可以證明其
    與潘唐洲、汶易有何犯意之聯絡，自不得僅以槍擊發生當
    時，被告乙○○亦在汶易所駕駛之車上，或有參與談論如
    何壓低本息之事，即遽論其於潘唐洲「臨時起意」朝葉大偉
    所駕車輛射擊時，有共同參與之犯意聯絡，檢察官就此部分
    之舉證尚嫌不足，無法遽為被告乙○○不利之認定。
(九)又按測謊鑑定形式上縱已符合測謊基本要件（包括：經受
    測人同意配合，並已告知得拒絕受測，以減輕受測者不必要
    之壓力。測謊員須經良好之專業訓練與相當之經驗。測
    謊儀器品質良好且運作正常。受測人身心及意識狀態正常
    。測謊環境良好，無不當之外力干擾），而具有證據能力
    ，然仍不得採為有罪判決之唯一證據，僅能供為審判上之參
    酌，且其證明力如何，法院仍有自由判斷之權限（最高法院
    九十三年度臺上字第四八九四號、九十五年度臺上字第一七
    四一號等判決意旨可資參照）。本件被告乙○○於另案審理
    中經法務部調查局測謊鑑定，詢問「案發時槍不是伊開的」
    問題時，測試呈情緒波動反應，研判有「說謊」。然本件情
    節，業經本院另案九十五年度上訴字第六九八號認定：係潘
    唐洲開槍；潘唐洲與汶易應負共同殺人未遂罪責；汶易
    依共同殺人未遂罪，判處有期徒刑伍年拾月；潘唐洲依共同
    殺人未遂罪，判處有期徒刑陸年。被告乙○○與汶易、高
    順原、潘唐洲四人共同持有扣案扣案改造手槍及子彈；潘唐
    洲依共同未經許可，持有可發射子彈具有殺傷力之改造手槍
    罪，判處有期徒刑肆年，併科罰金新臺幣陸萬元；汶易所
    犯未經許可，持有可發射子彈具有殺傷力之改造手槍罪與其
    共同殺人未遂罪有牽連犯裁判上一罪關係，僅論以共同殺人
    未遂罪；高順原依共同未經許可，持有可發射子彈具有殺傷
    力之改造手槍罪，判處有期徒刑年肆月，併科罰金新臺幣
    萬元。三人均經最高法院九十六年度台上字第三二四三號
    駁回上訴確定。有本院九十五年度上訴字第六九八號、最高
    法院九十六年度台上字第三二四三號刑事判決可憑（見一審
    卷(二)第五十五至八十三頁、本院更一卷第五十八至六十頁）
    。且本院審酌上揭事證已足認定本案犯罪事實，此鑑定報告
    不足為被告乙○○不利之認定，附此敘明。
(十)綜上所述，依檢察官所提出之上開事證，均不足以證明被告
    乙○○即開槍射擊葉大偉所駕車輛之人，亦無法使本院獲致
    被告就「潘唐洲開槍朝葉大偉所駕車輛射擊致甲○○差點死
    亡」之突發事件有犯意聯絡之有罪心證，此外復查無其他積
    極證據足資證明被告乙○○有何上開犯行，自屬不能證明其
    犯罪。
五、原審基於上述理由，認不能證明被告乙○○犯殺人未遂罪。
    本院經核原判決此部分認事用法，均無不合。檢察官上訴意
    旨仍執前詞，指摘原判決此部分不當，為無理由，本應予以
    駁回。惟檢察官起訴時，係認被告乙○○所犯此部分殺人未
    遂罪，與上開持槍彈論罪部分，有方法目的之牽連犯裁判上
    一罪關係，乃不另為無罪之諭知。
六、被告經合法傳喚，無正當理由不到庭，不待其陳述逕行判決
    。
據上論斷，應依刑事訴訟法第三百六十九條第一項前段、第三百
六十四條、第二百九十九條第一項前段、第三百七十一條，槍砲
彈藥刀械管制條例第八條第四項、第十二條第四項，刑法第二條
第一項、第十一條前段、第二十八條、第五十五條、第四十二條
第三項、第三十八條第一項第一款，判決如主文。
本案經檢察官范文豪到庭執行職務。
中    華    民    國    99    年    1     月    27    日
                  刑事第一庭審判長法官  茆  臺  雲
                                  法官  王  明  宏
                                  法官  蔡  長  林
以上正本證明與原本無異。
如不服本判決應於收受送達後10日內向本院提出上訴書狀，其未
敘述上訴理由者，並得於提起上訴後10日內向本院補提理由書（
均須按他造當事人之人數附繕本）「切勿逕送上級法院」。
                                書記官  李  培  薇
中    華    民    國    99    年    1     月    28    日
附錄本案論罪科刑法條全文：
槍砲彈藥刀械管制條例第八條第四項：
  未經許可，持有、寄藏或意圖販賣而陳列第一項所列槍枝者，
處三年以上十年以下有期徒刑，併科新臺幣七百萬元以下罰金。
彈藥刀械管制條例第十二條第四項：
  未經許可，持有、寄藏或意圖販賣而陳列子彈者，處五年以下
有期徒刑，併科新台幣三百萬元以下罰金。

司法院資訊處製作；財團法人民間司法改革基金會備份。
